# 新租赁准则及预付工资

提问人：764569751 时间：2021-09-24 08:05:06
陈老师：
您好！实务中遇到两个问题：
1 、一个三旧改造的项目历时比较久，拆迁部分涉及一片商铺，为了降低商户在拆迁过程中漫天要价的情况，公司提前与业主协商，目前已出租的商铺到期后不再与原租方续租，由项目公司向业主租赁商铺，保证业主的租金收入不受损失，项目公司与业主签订了超过 1 年的商铺租赁合同，金额也不低，一间商铺月租金 3 万左右，一共 100 多家商铺，项目公司租赁后一直空置，请问这种租赁合同是否适用新租赁准则？是否需要确认为使用权资产？
2 、业务员根据收款计算提成，公司的销售采用预收款的形式，因此公司在收款当月按收款金额的9%给员工发放工资，业务员的工资与收款直接相关，与产品销售与否并没关系，根据权责发生制的原则，这部分收款尚未产生收入，相应的工资应该是预付工资，这笔预付的工资应在哪个科目列示？
望老师及行业前辈指点迷津，万分感谢！

回答人：chenyiwei
1 、该安排的目的并不是获取这些商铺的使用权，而是提前锁定搬迁补偿金额，缩小相关的不确定性。因此不应确认使用权资产，而应将该协议下应付的款项按折现值计入在该地块上新建项目的开发成本。这部分款项折现对应的利息支出能否资本化，取决于借款费用准则的相关规定。
2 、新准则下作为合同取得成本。如果从支付该提成款到房屋交付确认收入超过一年，则可以确认为“其他流动/非流动资产——合同取得成本”，在后续确认收入时转入销售费用；如果期限短于一年的，则在发生时直接计入销售费用。